# 예제 데이터셋

## WASH Benefits 방글라데시 연구 {#wash}

예제 데이터는 방글라데시 농촌 지역 아동 발달에 대한 수질, 위생, 손 씻기 및 영양 중재 효과에 대한 연구(WASH Benefits Bangladesh)에서 비롯된 것으로, 이는 군집 무작위 대조 시험입니다 [@luby2018effect]. 이 연구는 방글라데시 중부의 가지푸르, 키쇼레간지, 마이멘싱, 탕가일 지역 농촌 마을에서 임신 첫 번째 또는 두 번째 삼분기에 있는 임산부를 등록했으며, 군집당 평균 8명의 여성이 참여했습니다. 지리적으로 인접한 8개 군집 그룹은 난수 생성기를 사용하여 6개의 중재 그룹(모두 처음 6개월 동안 지역 사회 건강 증진가로부터 매주 방문을 받았고 다음 18개월 동안 2주마다 방문을 받음)과 이중 크기 대조군(중재 또는 건강 증진가 방문 없음)으로 블록 무작위 배정되었습니다. 6개의 중재 그룹은 다음과 같습니다.

1. 염소 처리된 식수;
2. 개선된 위생;
3. 비누로 손 씻기;
4. 물, 위생 및 손 씻기 결합;
5. 상담 및 지질 기반 영양 보충제 제공을 통한 영양 개선; 그리고
6. 물, 위생, 손 씻기 및 영양 결합.

이 핸드북에서는 관심 결과로 아동 성장(연령 대비 신장)에 중점을 둡니다. 참고로 이 시험은 ClinicalTrials.gov에 NCT01590095 등록 번호로 등록되었습니다.

```{r load_washb_data_intro}
library(readr)
# readr::read_csv를 통해 데이터 읽기
dat <- read_csv(
  paste0(
    "https://raw.githubusercontent.com/tlverse/tlverse-data/master/",
    "wash-benefits/washb_data.csv"
  )
)
```
교육 목적으로, 우리는 데이터를 큰 목표 모집단에서 추출한 독립적이고 동일하게 분포된(i.i.d.) 무작위 표본으로 취급하는 것으로 시작합니다. 데이터의 군집화(표본 추출된 지리적 단위 내)를 설명할 수 있지만, 설명의 명확성을 위해 이 핸드북에서는 이러한 세부 정보를 피합니다. 편향된 표본, 반복 측정 및 관련 복잡성에 대한 TL 방법론의 수정은 쉽게 사용할 수 있습니다.

측정된 변수는 `r ncol(dat)`개이며, 이 중 단일 변수가 관심 결과로 설정됩니다. 이 결과 $Y$는 신장 대비 체중 Z-점수(`dat`의 `whz`)이고, 관심 치료 $A$는 무작위 배정된 치료 그룹(`dat`의 `tr`)이며, 조정 집합(잠재적 기준선 교란 변수) $W$는 단순히 *그 밖의 모든 것*으로 구성됩니다. 이로 인해 관찰된 데이터 구조는 $i = 1, \ldots, n$에 대해 $O_i = (W_i, A_i, Y_i)$의 $n$개 i.i.d. 복사본이 됩니다.

[`skimr` 패키지](https://CRAN.R-project.org/package=skimr)를 사용하면 WASH Benefits 데이터 세트에서 측정된 변수를 빠르게 요약할 수 있습니다.

```{r skim_washb_data, results="asis", echo=FALSE}
library(skimr)
# PDF 출력의 경우 선택적으로 스파크라인 그래프 비활성화
if (knitr::is_latex_output()) {
  knitr::kable(skim_no_sparks(dat), format = "latex")
} else {
  skim(dat)
}
```
각 공변량의 한계 특성을 설명하는 스파크라인 시각화와 함께 관련 변수에 대한 편리한 요약이 위에 나타납니다. *자산* 변수는 연구 참가자의 사회경제적 지위를 반영합니다. 또한 치료 그룹의 균일한 분포(대조군이 두 배 더 많음)에 유의하십시오. 이는 물론 설계에 의한 것입니다.
