```{r setup-common, include=FALSE}
source("_common.R")
```

# `tlverse`에 대하여 {#tlverse}

## `tlverse`란 무엇인가요?

`tlverse`는 `R` 패키지의 [`tidyverse` 생태계](https://tidyverse.org)에서 영감을 얻은, 타겟 러닝(Targeted Learning)을 위한 새로운 프레임워크입니다.

[`tidyverse`](https://tidyverse.org/)와 비교해 보면 그 성격을 더 잘 이해할 수 있습니다.

> `tidyverse`는 데이터 과학을 위해 설계된 `R` 패키지들의 '의견이 반영된(opinionated)' 모음입니다. 모든 패키지는 설계 철학, 문법, 그리고 데이터 구조를 공유합니다.

마찬가지로 [`tlverse`](https://tlverse.org)는 다음과 같이 정의할 수 있습니다.

> `tlverse`는 공통된 설계 철학, 문법, 그리고 핵심 데이터 구조를 공유하는 타겟 러닝 전용 `R` 패키지 모음입니다. 타겟 러닝 기반의 데이터 분석을 체계적으로 수행하고, 최신 타겟 러닝 방법론을 실무에 구현하기 위한 강력한 도구들을 제공하는 것을 목표로 합니다.

## `tlverse`의 구조

모든 타겟 러닝 방법은 '타겟 최대 가능도 추정(Targeted Maximum Likelihood Estimation, TMLE)' 또는 '최소 손실 기반 추정(Minimum Loss-based Estimation)' 방식을 따릅니다. 타겟 러닝 추정기는 크게 다음의 2단계 과정을 거쳐 구축됩니다.

1. 기계 학습(예: 슈퍼 러닝)을 통해 데이터 생성 분포의 특정 구성 요소를 유연하게 학습하여, 초기 추정치(Initial Estimates)와 성가신 파라미터(Nuisance Parameters)를 생성합니다.
2. 초기 추정치를 바탕으로, 최대 가능도 추정(MLE) 원리에 따라 정교하게 설계된 파라미터 모델 업데이트를 수행하여 최종 TMLE 추정기를 완성합니다.

`tlverse` 생태계의 핵심 패키지인 `sl3`와 `tmle3`는 각각 위의 두 단계를 담당합니다. 이 두 패키지의 기능을 결합하면 개별 통계 문제에 최적화된 맞춤형 TMLE를 구축할 수 있습니다.

`tlverse`의 핵심(Core) 패키지는 다음과 같습니다.

* [`sl3`](https://github.com/tlverse/sl3): 현대적인 슈퍼 러닝 기계 학습
  * _특징:_ 최신 `R` 프로그래밍 패러다임을 채택하여 슈퍼 러너(Super Learner) 알고리즘을 현대적인 객체 지향 방식으로 구현했습니다.
  * _역할:_ 고성능 계산과 확장성 있는 설계를 통해 `tlverse`의 기반이 됩니다.

* [`tmle3`](https://github.com/tlverse/tmle3): 타겟 러닝 엔진
  * _특징:_ 통계 추정 절차를 표준화하여 타겟 러닝 구현을 단순화하는 일반화된 프레임워크입니다.
  * _역할:_ 최신 통계 기술을 유연하게 수용할 수 있는 공통 인터페이스이자 핵심 엔진 역할을 합니다.

핵심 엔진 외에도 배경(Background)에서 중요한 역할을 수행하는 지원 패키지들이 있습니다.

* [`origami`](https://github.com/tlverse/origami): 교차 검증을 위한 일반 프레임워크 [@coyle2018origami]
  * _역할:_ 모델의 객관적인 성능을 평가하고 과적합을 방지하기 위한 교차 검증 기능을 제공합니다. 슈퍼 러너 앙상블과 TMLE 구축 모두에서 필수적인 요소입니다.

* [`delayed`](https://github.com/tlverse/delayed): 병렬 처리를 위한 프레임워크
  * _역할:_ 작업 간의 의존성을 고려한 지연 계산(Lazy Evaluation)을 지원하여, 대규모 계산 리소스를 효율적으로 관리합니다.

`tlverse`의 가장 큰 장점 중 하나는 확장성입니다. 새로운 타겟 러닝 알고리즘이 개발될 때마다 `sl3`와 `tmle3`의 핵심 기능을 활용하여 별도의 패키지로 구현할 수 있습니다. 대표적인 예시는 다음과 같습니다.

* [`tmle3mopttx`](https://github.com/tlverse/tmle3mopttx): 최적 치료 전략(Optimal Treatments)
  * _용도:_ 개별 환자에게 가장 효과적인 치료 규칙을 학습하고 그 결과를 추정합니다. 정밀 의료 분야에서 특히 유용합니다.

* [`tmle3shift`](https://github.com/tlverse/tmle3shift): 확률적 이동 중재(Stochastic Shift Interventions)
  * _용도:_ 연속형 치료 변수(예: 약물 용량)의 미세한 변화가 결과에 미치는 영향을 분석합니다. 이분형 변수가 아닌 연속형 변수를 다룰 때 효과적입니다.

* [`tmle3mediate`](https://github.com/tlverse/tmle3mediate): 인과 매개 분석(Causal Mediation Analysis)
  * _용도:_ 치료가 결과에 도달하는 경로(직접 효과 vs. 간접 효과)를 분석합니다. 치료의 단순한 효과를 넘어 그 '작동 기전'을 이해하는 데 도움을 줍니다.

## `R6` 클래스 시스템 입문

`tlverse`는 객체 지향 프로그래밍(OOP) 원칙과 [`R6` OOP 프레임워크](https://adv-r.hadley.nz/r6.html)를 기반으로 설계되었습니다. 사용자가 OOP를 깊게 모르더라도 패키지를 사용하는 데 큰 지장은 없지만, 내부 구조를 이해하면 훨씬 효율적으로 활용할 수 있습니다. 여기서는 핵심 개념만 간략히 짚고 넘어가겠습니다. 이미 익숙하신 분은 건너뛰셔도 좋습니다.

### 클래스, 필드 및 메서드

OOP의 핵심은 객체(Object)입니다. 객체는 특정 개념(예: 분석 모델)을 나타내는 데이터와 함수의 묶음입니다.

1. 필드(Fields): 객체가 가진 정보입니다. (예: 데이터셋, 모델 파라미터) '명사'에 해당합니다.
2. 메서드(Methods): 객체가 할 수 있는 행동입니다. (예: 학습하기, 예측하기) '동사'에 해당합니다.

클래스(Class)는 객체를 만들기 위한 설계도입니다. 비슷한 기능을 가진 클래스들은 서로의 기능을 상속(Inheritance)받아 공유할 수도 있습니다.

`R`에는 여러 OOP 시스템(`S3`, `S4`, `RC` 등)이 있지만, `tlverse`는 `R6`를 사용합니다. `R6`에서는 `$` 연산자를 사용하여 객체의 필드와 메서드에 접근합니다. 더 자세한 내용은 Hadley Wickham의 _Advanced R_ [@wickham2014advanced]을 참고하세요.

### `Python`과 `R`의 객체 지향 비교

`Python`은 처음부터 클래스와 상속 개념을 설계에 포함했지만, `R`은 통계 계산 언어인 `S`로부터 시작하여 점진적으로 OOP 시스템을 추가해 왔습니다. `S3`(1991), `S4`(1998)를 거쳐 최근의 `R6`(2014)에 이르기까지 발전해 왔습니다. 그중 `R6`는 메서드가 클래스 내부에 정의되고 객체를 참조(Reference) 방식으로 수정할 수 있다는 점에서 Python이나 C++, Java 같은 현대적인 언어들과 가장 유사하게 작동합니다.

# 소프트웨어 설정 {#setup}

## `R` 및 RStudio 설치하기

본격적인 실습을 위해 `R`과 RStudio를 설치해야 합니다. `R`은 핵심 통계 연산 엔진이고, RStudio는 이를 편리하게 사용할 수 있도록 돕는 인터페이스(IDE)입니다. 반드시 `R`을 먼저 설치한 후 RStudio를 설치해 주세요.

### Windows

#### 이미 설치되어 있는 경우: 
* RStudio의 "Help" > "Check for updates"를 통해 최신 버전을 확인하세요.
* `sessionInfo()` 명령어로 `R` 버전을 확인하고, [CRAN 웹사이트](https://cran.r-project.org/bin/windows/base/)에서 최신 버전으로 업데이트하세요.

#### 새로 설치하는 경우: 
1. [CRAN](http://cran.r-project.org/bin/windows/base/release.htm)에서 `R` 설치 파일을 다운로드하여 실행합니다.
2. [RStudio 다운로드 페이지](https://www.rstudio.com/products/rstudio/download/#download)에서 Windows용 설치 프로그램을 다운로드하여 실행합니다.

### macOS

#### 이미 설치되어 있는 경우: 
* RStudio에서 업데이트를 확인하고, [CRAN](https://cran.r-project.org/bin/macosx/)에서 최신 `R` 버전을 확인하여 업데이트하세요.

#### 새로 설치하는 경우: 
1. [CRAN](http://cran.r-project.org/bin/macosx)에서 최신 버전의 `.pkg` 파일을 다운로드하여 설치합니다.
2. 그래픽 관련 패키지 구동을 위해 [XQuartz](https://www.xquartz.org/)를 설치하는 것을 권장합니다.
3. [RStudio 홈페이지](https://www.rstudio.com/products/rstudio/download/#download)에서 Mac용 설치 파일을 다운로드하여 실행합니다.

### Linux

* [CRAN Linux 안내](https://cloud.r-project.org/bin/linux)를 참고하여 각 배포판(Ubuntu, Fedora 등)에 맞는 최신 버전을 설치하세요. 기본 패키지 관리자(`apt`, `yum`)로 설치하면 구 버전이 설치될 수 있으므로 주의가 필요합니다.
* [RStudio 홈페이지](https://www.rstudio.com/products/rstudio/download/#download)에서 해당 배포판에 맞는 `.deb` 또는 `.rpm` 파일을 다운로드하여 설치합니다.

## `tlverse` 설치하기 {#installtlverse}

`tlverse` 생태계의 패키지들은 현재 GitHub(https://github.com/tlverse)에 호스팅되어 있습니다. `devtools` 패키지를 사용하여 다음과 같이 설치할 수 있습니다.

```{r installation, eval=FALSE}
install.packages("devtools")
devtools::install_github("tlverse/tlverse")
```

### GitHub API 호출 제한(Rate Limit) 문제 해결

설치 중 `HTTP error 403` 또는 `API rate limit exceeded` 오류가 발생한다면, GitHub에서 짧은 시간 동안 너무 많은 패키지를 다운로드하려 했기 때문입니다. 이를 해결하려면 개인 액세스 토큰(Personal Access Token, PAT)을 설정해야 합니다.

1. `usethis::create_github_token()`을 실행하여 GitHub 토큰 생성 페이지로 이동합니다.
2. 토큰을 생성한 후 나타나는 긴 문자열(PAT)을 복사합니다.
3. `usethis::edit_r_environ()`을 실행하여 `.Renviron` 파일을 엽니다.
4. 파일에 `GITHUB_PAT=여러분의_토큰_문자열`을 입력하고 저장합니다. (파일의 마지막은 빈 줄로 끝나야 합니다.)
5. RStudio를 재시작하면 설정이 적용되어 오류 없이 설치가 진행될 것입니다.
