```{r setup-common, include=FALSE}
source("_common.R")
```
# 예제 데이터셋

## 방글라데시 WASH Benefits 연구 {#wash}

본 핸드북에서 사용할 예제 데이터는 방글라데시 농촌 지역에서 수행된 'WASH Benefits Bangladesh' 연구 결과입니다. 이 연구는 식수(Water), 위생(Sanitation), 손 씻기(Handwashing), 그리고 영양(Nutrition) 중재가 아동의 발달에 미치는 효과를 분석한 클러스터 무작위 대조 시험(Cluster Randomized Controlled Trial)입니다 [@luby2018effect].

연구팀은 방글라데시 중부(Gazipur, Kishoreganj, Mymensingh, Tangail) 농촌 마을에서 임신 초기 또는 중기의 임산부들을 모집했으며, 각 클러스터당 평균 8명의 여성이 참여했습니다. 지리적으로 인접한 8개의 클러스터를 하나의 블록으로 묶은 뒤, 무작위 배정을 통해 6개의 중재 그룹과 2배 규모의 대조군(중재 없음)으로 나누었습니다.

설정된 6개의 중재 그룹은 다음과 같습니다.

1. 식수(W): 염소 소독된 식수 제공
2. 위생(S): 개선된 위생 시설 설치
3. 손 씻기(H): 비누를 이용한 손 씻기 교육 및 시설 제공
4. WSH 결합: 식수, 위생, 손 씻기 중재 동시 제공
5. 영양(N): 상담 및 지질 기반 영양 보충제 제공
6. WSH+N 결합: 모든 중재(식수, 위생, 손 씻기, 영양) 동시 제공

본 핸드북에서는 아동의 성장 지표인 연령 대비 신장(Height-for-Age)에 주목하여 분석을 진행합니다. 참고로, 이 임상 시험은 ClinicalTrials.gov(NCT01590095)에 공식 등록되어 있습니다.

### 데이터 불러오기

먼저 분석에 필요한 데이터를 로드해 보겠습니다.

```{r load_washb_data_intro}
library(readr)

# GitHub 저장소에서 WASH Benefits 데이터 로드
dat <- read_csv(
  paste0(
    "https://raw.githubusercontent.com/tlverse/tlverse-data/master/",
    "wash-benefits/washb_data.csv"
  )
)
```

학습의 편의를 위해, 본 가이드에서는 이 데이터를 대규모 모집단에서 추출한 독립적이고 동일하게 분포된(i.i.d.) 무작위 표본으로 간주합니다. 실제로는 지리적 단위에 따른 데이터 클러스터링을 고려해야 하지만, 핵심 방법론을 명확히 설명하기 위해 여기서는 생략합니다. (실무에서 클러스터링이나 반복 측정 등을 다루는 구체적인 방법은 타겟 러닝의 심화 과정에서 다룹니다.)

현재 데이터셋은 총 `r ncol(dat)`개의 변수로 구성되어 있습니다.

*   결과 변수 ($Y$): 연령 대비 체중 Z-점수(Weight-for-Age Z-score, `whz`)
*   치료 변수 ($A$): 무작위 배정된 치료 그룹 (`tr`)
*   보정 변수 세트 ($W$): 그 외 모든 기저 공변량(Baseline Covariates)

결과적으로 우리가 관찰한 데이터 구조는 $n$개의 개별 관측치 $O_i = (W_i, A_i, Y_i)$의 집합입니다 ($i = 1, \ldots, n$).

### 데이터 요약

[`skimr` 패키지](https://CRAN.R-project.org/package=skimr)를 사용하면 데이터의 전반적인 특징을 한눈에 파악할 수 있습니다.

```{r skim_washb_data, results="asis", echo=FALSE}
library(skimr)
# skimr 출력을 마크다운 표 형식으로 렌더링
if (knitr::is_latex_output()) {
  knitr::knit_print(skim_no_sparks(dat))
} else {
  knitr::knit_print(skim(dat))
}
```

위 요약표를 통해 각 변수의 분포와 특징을 확인할 수 있습니다. 특히 `asset_`으로 시작하는 변수들은 가구의 자산 정보를 나타내며, 이는 참여자들의 사회경제적 지위를 반영합니다. 또한, 실험 설계에 따라 대조군이 중재 그룹보다 약 2배 더 많이 배정되어 있음을 확인할 수 있습니다.
