```{r setup-common, include=FALSE}
source("_common.R")
```

# 데이터로부터 배우기: 로드맵 {#roadmap}

::: {.callout-note}
## 학습 목표

1. 실제 과학적 질문을 통계적으로 정의 가능한 질문으로 변환하는 법을 익힙니다.
2. 데이터 생성 과정에 대한 지식을 바탕으로 통계 모델을 정의합니다.
3. 관찰된 데이터 분포의 함수로서 인과 파라미터(Causal Parameters)를 식별(Identification)합니다.
4. i.i.d., 일관성(Consistency), 측정되지 않은 혼란 변수 없음(No unmeasured confounding), 간섭 없음(No interference), 양의 조건(Positivity) 등 통계적/인과적 가정의 의미를 이해합니다.
:::

## 소개 

통계적 학습의 로드맵(Roadmap)은 현실 세계의 과학적 질문을 수학적 형식으로 변환하여 통계적 추정 문제로 공식화하는 과정입니다. 데이터를 고유한 확률 분포를 가진 무작위 변수로 간주하고, 과학적 지식을 통계 모델에 통합하며, 연구 목적에 맞는 통계적 타겟 파라미터를 설정하고, 이를 효율적으로 계산할 수 있는 추정기를 개발하는 모든 단계를 포괄합니다.

## 로드맵의 6단계 {#roadmap-steps}

타겟 러닝의 로드맵은 다음의 6단계로 구성됩니다.

1. 데이터 정의: 데이터를 확률 분포 $P_0$를 가진 무작위 변수 $O$로 정의합니다. ($O \sim P_0$)
2. 통계 모델 지정: 현실적인 가정 하에 통계 모델 $\mathcal{M}$을 정의합니다. ($P_0 \in \mathcal{M}$)
3. 타겟 파라미터 설정: 과학적 질문을 통계적 타겟 파라미터 $\Psi$로 변환하고 타겟 모집단을 설정합니다.
4. 추정기 선택: 정의된 모델 $\mathcal{M}$ 하에서 $\Psi$를 계산할 추정기 $\hat{\Psi}$를 선택합니다.
5. 불확실성 측정: 추정치 $\hat{\Psi}(P_n)$에 대한 신뢰 구간 등 불확실성 척도를 구축합니다.
6. 결론 도출: 분석 결과를 바탕으로 실질적인 과학적 결론을 내립니다.

---

### 1단계: 데이터 정의 ($O \sim P_0$)

우리가 가진 데이터셋은 특정 실험이나 자연적 현상의 결과물입니다. 이를 무작위 변수(Random Variable)로 본다는 것은, 동일한 조건에서 실험을 반복했을 때 매번 조금씩 다른 결과가 나오겠지만 그 기저에는 일정한 법칙(확률 분포 $P_0$)이 존재한다고 가정하는 것입니다.

일반적으로 우리는 $n$개의 독립적이고 동일하게 분포된(i.i.d.) 관측값 $O_1, \ldots, O_n$을 가집니다. 물론 모든 데이터가 i.i.d.는 아니지만(예: 반복 측정, 클러스터링 데이터), 타겟 러닝에서는 이러한 복잡한 구조를 처리하기 위한 다양한 기법을 제공합니다.

#### 경험적 확률 측정 ($P_n$) 

$n$개의 관측값이 있을 때, 우리는 경험적 확률 측정 $P_n$을 정의할 수 있습니다. 이는 실제 확률 분포 $P_0$의 근사치입니다. 예를 들어, 특정 변수 $W$의 경험적 확률은 전체 관측치 중 $W$에 해당하는 비율로 계산할 수 있습니다.

\begin{equation*}
  P_n(W) = \frac{1}{n}\sum_{i=1}^{n} I(O_i \in W)
\end{equation*}

이제 "데이터가 어떻게 생성되었는가?"라는 질문을 통해 2단계로 넘어갑니다.

### 2단계: 현실적인 통계 모델 $\mathcal{M}$ 정의

통계 모델 $\mathcal{M}$은 관찰된 데이터를 생성했을 가능성이 있는 모든 확률 분포의 집합입니다. 만약 우리가 데이터 생성 과정에 대해 아는 것이 별로 없다면, 이 집합 $\mathcal{M}$은 매우 커질 것입니다(비모수 모델).

만약 $P_0$가 평균($\mu$)이나 분산($\sigma^2$)처럼 소수의 파라미터로만 설명된다고 가정하면 이를 모수적(Parametric) 모델이라고 합니다. 하지만 실제 세계에서 데이터가 완벽하게 정규 분포를 따르거나 선형 관계를 갖는 경우는 드뭅니다. 근거 없는 모수적 가정을 세우면 실제 데이터 생성 분포 $P_0$가 우리가 정의한 모델 $\mathcal{M}$에 포함되지 않을 수 있는데, 이를 모델 오지정(Misspecification)이라고 합니다. 오지정된 모델은 편향된 결과와 잘못된 결론을 초래합니다.

조지 박스(George Box)의 유명한 말처럼 "모든 모델은 틀렸지만 일부는 유용"할 수 있습니다. 하지만 타겟 러닝은 자의적인 가정을 최대한 배제하고, 실제 과학적 지식이 허용하는 범위 내에서 가장 현실적인(Realistic) 모델 $\mathcal{M}$을 정의할 것을 권장합니다. 이는 분석가의 주관이 개입될 여지를 줄이고 재현성을 높이는 핵심 단계입니다.

### 3단계: 타겟 파라미터 $\Psi$와 피추정치 $\psi_0$

통계적 타겟 파라미터 $\Psi$는 모델 $\mathcal{M}$에서 우리가 알고 싶어 하는 값(실수 등)으로 연결해 주는 매핑 함수입니다. 우리가 최종적으로 데이터에서 얻고자 하는 답을 피추정치(Estimand, $\psi_0$)라고 부릅니다.

예를 들어, "5년 이상 생존할 확률"이 궁금하다면 다음과 같이 정의할 수 있습니다.
\begin{equation*}
  \psi_0 = \Psi(P_0) = E_{P_0}(O > 5)
\end{equation*}

인과 추론의 경우, 단순히 관찰된 데이터의 통계를 넘어 "만약 치료를 받았다면 어땠을까?"와 같은 반사실적(Counterfactual) 질문에 답해야 하므로, 추가적인 식별(Identification) 가정이 필요합니다. 이에 대해서는 뒤에서 자세히 다룹니다.

### 4단계: 추정기 $\hat{\Psi}$와 추정치 $\psi_n$ 

피추정치 $\psi_0$의 근사값을 얻으려면 추정기(Estimator, $\hat{\Psi}$)가 필요합니다. 추정기는 데이터를 입력받아 결과값을 내놓는 일종의 알고리즘입니다. 이 알고리즘을 실제 데이터($P_n$)에 적용해서 나온 구체적인 숫자를 추정치(Estimate, $\psi_n$)라고 합니다.

타겟 러닝에서는 준모수 이론(Semiparametric Theory)에 기반하여, 유연하면서도 효율적인 추정 전략을 사용합니다. 좋은 추정기는 비편향성(Unbiasedness), 효율성(Efficiency), 그리고 실제 모델의 범위를 벗어나지 않는 플러그인(Plug-in) 속성을 갖추어야 합니다.

### 5단계: 불확실성 측정

우리가 얻은 추정치 $\psi_n$이 얼마나 믿을만한지 알려면 불확실성을 계산해야 합니다. 추정기 자체도 데이터에 따라 변하는 무작위 변수이므로 고유한 샘플링 분포를 가집니다.

타겟 러닝은 영향 곡선(Influence Curve, IC) 이론을 사용하여 추정기의 점근적 분포를 도출합니다. 이를 통해 다음과 같은 표준적인 95% 신뢰 구간(CI)을 구할 수 있습니다.
\begin{equation*}
  \psi_n \pm 1.96 \frac{\hat{\sigma}_{IC}}{\sqrt{n}}
\end{equation*}

### 6단계: 실질적인 결론 도출

마지막 단계는 통계적 결과를 과학적 언어로 해석하는 것입니다. 특히 인과적 해석을 내릴 때는 '식별 가정'이 얼마나 타당한지 검토해야 합니다. 만약 가정이 완벽하지 않다면, 실제 효과와 추정치 사이에 인과적 격차(Causal Gap)가 존재할 수 있습니다. 이를 평가하기 위해 민감도 분석(Sensitivity Analysis)을 수행하여 결과의 견고성을 확인하는 것이 권장됩니다.

---

## 인과적 타겟 파라미터 {#causal}

우리의 주된 관심사는 대개 특정 처치(치료)가 결과에 미치는 인과적 효과(Causal Effect)입니다. 이를 정의하기 위해 우리는 "치료를 받은 군"과 "받지 않은 군"이라는 두 가지 가상의 시나리오를 비교합니다.

### 구조적 인과 모델 (SCM)과 DAG

인과 관계를 명확히 하기 위해 유향 비순환 그래프(DAG)와 구조적 인과 모델(SCM)을 사용합니다. DAG는 변수 간의 인과적 흐름을 시각적으로 보여주며, SCM은 이를 수학적 방정식으로 표현합니다.

```{r simple-DAG, out.width = "60%"}
library(dagitty)
library(ggdag)

# 변수 간의 인과 구조 정의
dag <- dagitty("dag{
    W -> A ;
    W -> Y ;
    A -> Y ;
    W -> A -> Y ;
    W [confounders]
    A [exposure]
    Y [outcome]
  }")
tidy_dag <- tidy_dagitty(dag)

# DAG 시각화
ggdag(tidy_dag) +
  theme_dag()
```

위 그래프를 SCM으로 표현하면 다음과 같습니다.
$$\begin{align*}
  W &= f_W(U_W) \\
  A &= f_A(W, U_A) \\
  Y &= f_Y(W, A, U_Y)
\end{align*}$$
여기서 $f$는 각 변수를 생성하는 함수이고, $U$는 관찰되지 않은 배경 요인(오차항)입니다.

### 평균 치료 효과 (ATE)

만약 모든 사람에게 치료를 강제로 할당($A=1$)하거나 거부($A=0$)한다면 어떤 결과($Y$)가 나올까요? 이때의 결과를 반사실적 결과(Counterfactuals) 또는 잠재적 결과(Potential Outcomes)라고 하며 $Y(1), Y(0)$으로 표시합니다.

우리가 알고 싶은 평균 치료 효과(ATE)는 이 두 값의 기대값 차이입니다.
\begin{equation}
  ATE = E[Y(1) - Y(0)]
\end{equation}

### 식별성 (Identifiability)

현실에서는 한 사람에 대해 $Y(1)$과 $Y(0)$을 동시에 관찰할 수 없습니다(인과 추론의 근본 문제). 따라서 관찰된 데이터로부터 ATE를 계산하려면 다음의 네 가지 가정이 필요합니다.

1. 일관성(Consistency): 관찰된 처치 $A$가 $a$라면, 결과 $Y$는 잠재적 결과 $Y(a)$와 같아야 합니다. (치료의 '숨겨진 버전'이 없어야 함)
2. 간섭 없음(No Interference): 한 사람의 치료 여부가 다른 사람의 결과에 영향을 주지 않아야 합니다.
3. 측정되지 않은 혼란 변수 없음(No Unmeasured Confounding): 보정 변수 $W$가 주어졌을 때, 치료 할당 $A$는 잠재적 결과와 독립적이어야 합니다. (무작위 배정과 유사한 효과)
4. 양의 조건(Positivity): 모든 $W$ 그룹에서 치료를 받을 확률이 0보다 커야 합니다. (비교 대상이 존재해야 함)

이 가정들이 성립할 때, 우리는 비로소 관찰된 데이터를 이용해 인과적 질문에 답할 수 있게 됩니다.
$$\psi_{ATE} = E[E[Y \mid A = 1, W] - E[Y \mid A = 0, W]]$$
이 식은 모수적 가정을 요구하지 않으며, 타겟 러닝을 통해 유연하게 추정될 수 있습니다.
