```{r setup-common, include=FALSE}
source("_common.R")
```
# 교차 검증 (Cross-Validation) {#origami}

_Ivana Malenica_

본 장은 Jeremy Coyle, Nima Hejazi, Ivana Malenica, Rachael Phillips가 개발한 [`origami` R 패키지](https://github.com/tlverse/origami)를 바탕으로 작성되었습니다.

::: {.callout-note}
## 학습 목표

1. 훈련 세트(Training set), 검증 세트(Validation set), 테스트 세트(Test set)의 개념과 차이점을 구분할 수 있습니다.
2. 손실 함수(Loss function), 리스크(Risk), 그리고 교차 검증(Cross-validation)의 통계적 원리를 이해합니다.
3. 분석하려는 파라미터의 특성에 맞는 적절한 손실 함수를 선택할 수 있습니다.
4. 독립적 데이터(i.i.d.)와 시계열 데이터(Time-dependent data)에 각각 적합한 교차 검증 체계를 비교하고 선택할 수 있습니다.
5. `origami` 패키지를 사용하여 폴드(Fold) 구조를 설정하고, 사용자 정의 함수를 교차 검증하는 워크플로를 익힙니다.
:::

## 소개

[_타겟 러닝 로드맵_](#roadmap)에 따라, 이제 본격적인 추정(Estimation) 단계로 들어갑니다. 우리는 우리가 만든 알고리즘(추정기)이 얼마나 잘 작동하는지 객관적으로 평가해야 합니다. 알고리즘의 성능은 '현재 가진 데이터'를 넘어 '미래의 새로운 데이터'에도 얼마나 잘 일반화될 수 있는지를 의미합니다.

성능을 정량화하기 위해 우리는 손실 함수를 정의하고, 이 손실의 기대값인 리스크(Risk)를 추정합니다. 본 장에서는 `origami` 패키지[@coyle2018origami]를 활용하여 리스크를 가장 정직하게 추정할 수 있는 방법인 교차 검증에 대해 자세히 알아봅니다.

## 기본 배경

데이터가 무한히 많다면, 우리는 데이터를 다음과 같이 세 부분으로 나눌 것입니다.

1. 훈련 세트(Training set): 알고리즘을 학습시키는 데 사용합니다.
2. 검증 세트(Validation set): 학습된 모델의 성능을 평가하고 하이퍼파라미터를 튜닝하거나 모델을 선택하는 데 사용합니다.
3. 테스트 세트(Test set): 모든 선택이 끝난 후, 최종 모델의 성능을 확인하기 위해 단 한 번만 사용합니다.

왜 훈련에 사용한 데이터로 성능을 평가하면 안 될까요? 그 데이터에만 지나치게 맞춰진 과적합(Overfitting)이 발생하기 때문입니다. 훈련 오차는 모델의 실제 일반화 능력을 과대평가하는 경향이 있습니다.

하지만 현실적으로 데이터는 늘 부족합니다. 데이터를 세 부분으로 나누면 정작 학습에 쓸 데이터가 너무 적어질 수 있죠. 이럴 때 샘플 재사용(Sample Re-use) 전략인 교차 검증이 필요합니다.

### 교차 검증이란?

교차 검증은 제한된 데이터를 최대한 효율적으로 사용하여 모델의 일반화 성능을 평가하는 도구입니다. 특히 통계적 기계 학습에서 모델 선택의 기준으로 널리 쓰이며, 이론적으로도 매우 강력한 최적성(Optimality)을 가집니다. 즉, 교차 검증을 통해 선택된 모델은 실제 데이터 생성 분포를 알고 있는 '오라클(Oracle)'이 선택한 모델만큼이나 뛰어난 성능을 보인다는 것이 증명되어 있습니다 [@vdl2003unified; @vdl2004asymptotic].

---

## 추정 로드맵의 3단계

교차 검증을 활용한 추정 과정은 크게 세 단계로 나뉩니다.

1. 손실 함수 정의: 우리가 최소화하고자 하는 지표(예: MSE)를 정합니다.
2. 알고리즘 라이브러리 구축: 후보가 될 여러 추정기(모델)들을 준비합니다.
3. 교차 검증 수행: 데이터를 여러 번 나누어 각 모델의 리스크를 평가하고, 가장 성능이 좋은 모델을 선택합니다.

## i.i.d. 데이터를 위한 교차 검증 체계

데이터 포인트들이 서로 독립적(i.i.d.)이라고 가정할 때 사용할 수 있는 대표적인 체계들을 소개합니다.

### 1. 재대입 (Re-substitution)
모든 데이터를 학습에 쓰고, 다시 그 데이터로 평가하는 방식입니다. 가장 간단하지만 과적합 위험이 크고 결과가 지나치게 낙관적이어서 권장되지 않습니다.

### 2. 홀드아웃 (Holdout)
데이터를 7:3 또는 8:2 등으로 한 번만 나누는 방식입니다. 계산이 빠르지만, 데이터를 어떻게 나누느냐에 따라 평가 결과가 크게 달라질 수 있다는 단점이 있습니다.

### 3. 하나 빼기 (Leave-One-Out, LOO)
데이터 $n$개 중 1개만 검증에 쓰고 나머지 $n-1$개로 학습하는 과정을 $n$번 반복합니다. 편향은 매우 적지만 계산 비용이 크고, 각 단계의 결과 간 상관관계가 높아 분산이 커질 수 있습니다.

### 4. V-폴드 (V-fold)
가장 널리 쓰이는 방식입니다. 데이터를 $V$개의 그룹(폴드)으로 나눈 뒤, 각 그룹이 한 번씩 검증 세트가 되도록 $V$번 반복합니다. 보통 $V=10$을 많이 사용하며, 편향과 분산 사이의 균형이 좋습니다.

---

## 시계열 데이터를 위한 교차 검증

시간에 따라 의존성이 있는 데이터는 무작위로 섞으면 안 됩니다. 과거의 데이터로 미래를 예측해야 한다는 원칙을 지켜야 하기 때문입니다.

### 1. 롤링 오리진 (Rolling Origin)
시간이 흐름에 따라 훈련 세트를 점진적으로 늘려가며 다음 시점을 예측하는 방식입니다. 온라인 학습 환경에 적합합니다.

### 2. 롤링 윈도우 (Rolling Window)
훈련 세트의 크기를 일정하게 유지하면서 시간 창(Window)을 옆으로 밀어가는 방식입니다. 데이터의 특성이 시간에 따라 변하는(Concept Drift) 경우에 유용합니다.

---

## `origami` 실습: 선형 회귀와 교차 검증

이제 WASH Benefits 데이터를 사용하여 `origami`가 실제로 어떻게 동작하는지 코드로 확인해 보겠습니다.

```{r origami_setup, message=FALSE, warning=FALSE}
library(data.table)
library(origami)
library(dplyr)
library(tidyr)
library(stringr)

# 데이터 로드 및 전처리
washb_data <- fread("https://raw.githubusercontent.com/tlverse/tlverse-data/master/wash-benefits/washb_data.csv") %>%
  drop_na() %>%
  slice(1:500)

# 결과 변수와 공변량 설정
outcome <- "whz"
covars <- setdiff(colnames(washb_data), outcome)
```

### 폴드 함수 정의

`origami`의 핵심은 각 폴드에서 수행할 작업(`cv_fun`)을 정의하는 것입니다.

```{r define_cv_lm}
cv_lm <- function(fold, data, reg_form) {
  # 훈련 데이터와 검증 데이터 나누기
  train_data <- training(data)
  valid_data <- validation(data)

  # 모델 학습 (훈련 세트)
  mod <- lm(as.formula(reg_form), data = train_data)
  
  # 예측 (검증 세트)
  preds <- predict(mod, newdata = valid_data)
  
  # 오차 계산 (Squared Error)
  actuals <- as.data.frame(valid_data)[[outcome]]
  sq_error <- (preds - actuals)^2
  
  return(list(SE = sq_error))
}
```

### 교차 검증 실행

이제 10-폴드 교차 검증을 실행하여 모델의 정직한 MSE를 구해보겠습니다.

```{r run_cv_lm}
# 폴드 생성 (기본값은 10-폴드)
folds <- make_folds(washb_data)

# 교차 검증 수행
results <- cross_validate(
  cv_fun = cv_lm, 
  folds = folds, 
  data = washb_data, 
  reg_form = "whz ~ .",
  use_future = FALSE
)

# 평균 제곱 오차(MSE) 확인
cat("교차 검증된 MSE:", mean(results$SE, na.rm = TRUE))
```

일반적인 선형 회귀의 잔차로 구한 MSE보다 교차 검증으로 구한 MSE가 보통 더 크게 나타납니다. 이것이 바로 모델이 미래 데이터에 대해 보여줄 진짜 실력(일반화 성능)에 더 가까운 값입니다.

## 요약

교차 검증은 단순한 평가 도구를 넘어, 데이터의 가치를 극대화하고 과학적 결론의 신뢰성을 확보하는 핵심 절차입니다. `origami` 패키지는 이러한 교차 검증을 아주 유연하고 체계적으로 수행할 수 있게 도와줍니다. 다음 장에서는 이 원리를 확장하여 여러 모델을 결합하는 슈퍼 러너(Super Learner)에 대해 배워보겠습니다.
