```{r setup-common, include=FALSE}
source("_common.R")
```

# 슈퍼 러닝 (Super Learning) {#sl3}

_Rachael Phillips_

본 장은 Jeremy Coyle, Nima Hejazi, Ivana Malenica, Rachael Phillips, Oleg Sofrygin이 개발한 [`sl3` R 패키지](https://github.com/tlverse/sl3)를 바탕으로 작성되었습니다.

::: {.callout-note}
## 학습 목표

본 장을 마치면 여러분은 다음을 수행할 수 있습니다.

1. 예측 모델의 성능을 평가할 적절한 지표(성능 메트릭)를 선택합니다.
2. 슈퍼 러너에서 사용할 다양한 학습 알고리즘의 집합(라이브러리)을 구성합니다.
    - 튜닝 파라미터를 조정하여 학습자를 사용자 정의합니다.
    - 공변량을 선별하는 스크리너(Screener)와 학습자를 결합합니다.
3. 개별 학습자들의 예측치를 최적으로 결합할 메타 학습자(Meta-learner)를 지정합니다.
4. 분석 목적, 데이터의 특성(샘플 크기, 변수 개수 등)에 맞는 라이브러리와 메타 학습자를 선택합니다.
5. 교차 검증된 리스크 추정치와 슈퍼 러너 계수를 해석하여 분석 결과를 도출합니다.
:::

## 소개

데이터 분석에서 가장 흔한 작업 중 하나는 예측(Prediction)입니다. 이는 관찰된 데이터를 학습하여 새로운 입력값이 들어왔을 때 결과를 출력하는 함수를 만드는 과정입니다. 인과 효과 추정이 목적인 연구에서도 예측은 핵심적인 역할을 합니다. 예를 들어, TMLE 방법론에서는 결과 회귀(Outcome Regression)나 성향 점수(Propensity Score)를 추정하기 위해 예측 모델링이 필수적으로 사용됩니다.

데이터의 관계를 모델링하는 전략은 '추정기', '알고리즘', '학습자' 등 다양한 이름으로 불립니다. 어떤 데이터는 선형 회귀처럼 간단한 모델로도 잘 설명되지만, 어떤 데이터는 복잡한 기계 학습 알고리즘이 필요할 수도 있습니다. 문제는 어떤 데이터에 어떤 알고리즘이 최선인지 미리 알 방법이 없다는 것입니다.

슈퍼 러너(Super Learner, SL)는 이 문제를 해결하기 위해 고안되었습니다. 가장 단순한 회귀 모델부터 가장 복잡한 기계 학습(신경망, XGBoost 등)까지 다양한 알고리즘을 동시에 고려하며, 교차 검증(Cross-validation)을 통해 가장 뛰어난 성능을 보이는 조합을 찾아냅니다. 이론적으로 슈퍼 러너는 데이터가 많아질수록 우리가 고려한 후보군 중 가장 뛰어난 알고리즘(오라클)만큼이나 좋은 성능을 낸다는 것이 증명되어 있습니다 [@vdl2003unified; @vdl2004asymptotic].

---

## `sl3`를 활용한 슈퍼 러닝 실습

`sl3` 패키지를 사용하여 슈퍼 러너를 학습시키는 과정은 크게 다음 세 단계로 나뉩니다.

1. 작업(Task) 정의: `make_sl3_Task`를 사용하여 무엇을 예측할지 정의합니다.
2. 학습자(Learner) 준비: `Lrnr_sl`을 사용하여 후보 알고리즘 라이브러리와 메타 학습자를 설정합니다.
3. 훈련(Train): `train` 메서드를 실행하여 실제 데이터를 학습시킵니다.

### 1. 작업 정의 (`make_sl3_Task`)

WASH Benefits 데이터를 사용하여 아동의 발달 지표인 `whz`를 예측하는 작업을 만들어 보겠습니다.

```{r task_refine}
library(sl3)
library(data.table)

# 데이터 로드
washb_data <- fread("https://raw.githubusercontent.com/tlverse/tlverse-data/master/wash-benefits/washb_data.csv")

# 분석에 사용할 공변량(X)과 결과 변수(Y) 지정
covars <- c("tr", "month", "aged", "sex", "momage", "momedu", "momheight", "hfiacat", "elec", "floor")
outcome <- "whz"

# sl3 작업 객체 생성
task <- make_sl3_Task(
  data = washb_data,
  covariates = covars,
  outcome = outcome
)

task
```

### 2. 학습자 준비 (`Lrnr_sl`)

이제 슈퍼 러너가 내부적으로 사용할 알고리즘 라이브러리를 구성합니다. `sl3`는 매우 다양한 알고리즘을 지원합니다.

```{r learners_refine}
# 기본 학습자 인스턴스화
lrn_glm <- Lrnr_glm$new(name = "GLM")
lrn_mean <- Lrnr_mean$new(name = "Mean")
lrn_ranger <- Lrnr_ranger$new(name = "RandomForest")
lrn_xgboost <- Lrnr_xgboost$new(name = "XGBoost")

# 파라미터를 조정한 학습자 (예: Lasso)
lrn_lasso <- Lrnr_glmnet$new(alpha = 1, name = "Lasso")

# 학습자들을 하나의 스택(Stack)으로 묶기
stack <- Stack$new(lrn_glm, lrn_mean, lrn_ranger, lrn_xgboost, lrn_lasso)

# 슈퍼 러너 정의 (메타 학습자로 비음수 최소 제곱법 사용)
sl <- Lrnr_sl$new(
  learners = stack,
  metalearner = Lrnr_nnls$new()
)
```

### 3. 훈련 (`train`)

준비된 작업과 슈퍼 러너를 사용하여 학습을 진행합니다.

```{r train_sl_refine}
set.seed(42) # 재현성을 위해 시드 설정
sl_fit <- sl$train(task)
```

---

## 결과 해석 및 예측

### 성능 요약

교차 검증 리스크 표를 통해 어떤 알고리즘이 가장 잘 작동했는지 확인할 수 있습니다.

```{r summary_sl_refine}
# 제곱 오차 손실을 기준으로 리스크 계산
sl_fit$cv_risk(loss_squared_error)
```

표에서 `MSE`가 가장 낮은 알고리즘이 해당 데이터에서 가장 뛰어난 예측 성능을 보인 것입니다. 슈퍼 러너 계수(`coefficients`)를 확인하면 각 알고리즘이 최종 앙상블 모델에 기여한 가중치를 볼 수 있습니다.

### 새로운 데이터 예측

학습된 모델을 사용하여 새로운 환경에서의 결과를 예측할 수 있습니다.

```{r predict_sl_refine}
# 현재 데이터를 기반으로 예측값 생성
preds <- sl_fit$predict(task)
head(preds)
```

### 반사실적 예측 (Counterfactual Prediction)

"만약 모든 아동이 영양 중재(Nutrition)를 받았다면 결과가 어떻게 변했을까?"와 같은 질문에 답하기 위해 가상의 시나리오 데이터를 만들어 예측해 볼 수 있습니다.

```{r counterfactual_refine}
# 데이터 복제 및 중재 적용
cf_data <- copy(washb_data)
cf_data[, tr := factor("Nutrition", levels = levels(washb_data$tr))]

# 반사실적 작업 생성
cf_task <- make_sl3_Task(data = cf_data, covariates = covars, outcome = outcome)

# 반사실적 예측값 생성
cf_preds <- sl_fit$predict(cf_task)
cat("영양 중재 시 평균 예상 whz:", mean(cf_preds))
```

---

## 고급 기능: 변수 중요도와 밀도 추정

### 변수 중요도 (Variable Importance)

어떤 변수가 예측에 가장 큰 기여를 했는지 파악하는 것은 과학적 통찰을 얻는 데 매우 중요합니다.

```{r varimp_refine}
# 순열(Permutation) 기반 변수 중요도 계산
var_imp <- importance(sl_fit, eval_fun = loss_squared_error, type = "permute")
importance_plot(var_imp)
```

### 조건부 밀도 추정 (Conditional Density Estimation)

연속형 치료(예: 약물 용량)를 다룰 때는 단순한 확률이 아닌 조건부 밀도를 추정해야 합니다. `sl3`는 `Lrnr_density_semiparametric`이나 `Lrnr_haldensify`를 통해 이를 지원합니다. 이는 인과 추론에서 '일반화 성향 점수'를 추정하는 데 필수적인 도구입니다.

## 맺음말

슈퍼 러너는 복잡한 알고리즘 선택 문제를 자동화하고 이론적 최적성을 보장하는 강력한 프레임워크입니다. 하지만 주의할 점이 있습니다. 슈퍼 러너가 출력하는 예측값은 그 자체로 '인과 효과'를 직접적으로 나타내지는 않습니다. 우리가 원하는 정확하고 효율적인 인과 추론을 위해서는, 이 슈퍼 러너의 결과물을 바탕으로 한 단계 더 나아가는 TMLE(Targeted Maximum Likelihood Estimation) 과정이 필요합니다.

다음 장부터는 슈퍼 러너를 엔진으로 사용하여 어떻게 엄격한 인과 추론을 수행하는지 살펴보겠습니다.
