```{r setup-common, include=FALSE}
source("_common.R")
```

# 동적 및 최적의 개별화된 치료 요법 {#mopttx}

_Ivana Malenica_

본 장은 Ivana Malenica, Jeremy Coyle, Mark van der Laan이 개발한 [`tmle3mopttx` R 패키지](https://github.com/tlverse/tmle3mopttx)를 바탕으로 작성되었습니다.

::: {.callout-note}
## 학습 목표

1. 정적 중재(Static)와 동적/개별화된 중재(Dynamic/Individualized)의 차이를 이해합니다.
2. 정밀 의료의 관점에서 최적의 개별화된 치료 요법(ITR)이 갖는 가치와 도전 과제를 설명할 수 있습니다.
3. `tmle3mopttx` 패키지를 사용하여 최적의 ITR 하에서의 인과 효과를 추정하는 법을 익힙니다.
4. 자원 제약(Resource constraints)이 있는 상황에서 최적의 치료 배분 효과를 평가합니다.
5. 데이터의 한계를 고려한 현실적인(Realistic) 최적 중재를 구성합니다.
6. 추정된 최적 치료 규칙을 해석하고, 각 변수의 중요도를 측정합니다.
:::

## 최적의 개별화된 중재란?

개별 환자의 유전적 요인, 생활 방식, 환경 등에 맞춰 "어떤 환자에게 어떤 치료가 가장 효과적일지"를 결정하는 것은 정밀 의료(Precision Medicine)의 핵심 목표입니다.

예를 들어, HIV 치료제인 테노포비르(Tenofovir)는 매우 효과적이지만 신장 기능이 약한 환자에게는 심각한 부작용을 일으킬 수 있습니다. 이 경우 모든 환자에게 일률적으로 약을 처방하는 대신, 신장 기능이 건강한 환자에게만 테노포비르를 처방하는 것이 전체 환자군의 건강을 극대화하는 길일 것입니다.

이처럼 환자의 특성(공변량)에 따라 치료법을 다르게 결정하는 규칙을 동적 치료 규칙 또는 개별화된 치료 요법(ITR)이라고 합니다. 그리고 이러한 규칙들 중 모집단의 건강 지표를 가장 높여주는 최선의 규칙을 최적의 개별화된 치료(Optimal ITR)라고 부릅니다.

---

## 핵심 개념: 블립 기능 (Blip Function)

이분형 치료($A \in \{0, 1\}$) 상황에서 최적의 규칙을 찾는 핵심 도구는 블립 기능입니다. 블립은 "다른 조건이 같을 때, 치료를 받는 것이 받지 않는 것보다 얼마나 더 나은가?"를 나타내는 수치입니다.

$$\bar{Q}_0(V) = E[Y(1) - Y(0) \mid V]$$

- 블립이 양수($>0$)라면: 해당 조건($V$)을 가진 환자는 치료를 받는 것이 유리합니다.
- 블립이 음수($<0$)라면: 치료를 받지 않는 것이 더 낫습니다.

따라서 최적의 규칙은 블립이 양수인 사람들에게만 치료를 할당하는 것입니다. `tmle3mopttx`는 슈퍼 러너를 활용하여 이 블립 기능을 정교하게 추정합니다.

---

## `tmle3mopttx` 실습

### 1. 데이터 및 노드 설정

시뮬레이션 데이터를 사용하여 최적의 규칙을 찾아보겠습니다.

```{r mopttx_setup_refine}
library(tmle3mopttx)
library(sl3)
library(data.table)

# 데이터 로드 (이분형 치료 예제)
data("data_bin")
data <- data_bin

# 노드 리스트 정의
node_list <- list(
  W = c("W1", "W2", "W3"),
  A = "A",
  Y = "Y"
)
```

### 2. 학습자 구성

결과 회귀(Q), 성향 점수(g), 그리고 블립 기능(B)을 추정하기 위한 슈퍼 러너를 준비합니다.

```{r mopttx_learners_refine}
# 기본 학습자들
lrn_glm <- Lrnr_glm$new()
lrn_lasso <- Lrnr_glmnet$new()
lrn_rf <- Lrnr_ranger$new()

# 각 역할별 슈퍼 러너 스택
sl_Q <- Lrnr_sl$new(learners = list(lrn_glm, lrn_lasso))
sl_g <- Lrnr_sl$new(learners = list(lrn_glm, lrn_lasso))
sl_B <- Lrnr_sl$new(learners = list(lrn_rf, lrn_lasso))

learner_list <- list(Y = sl_Q, A = sl_g, B = sl_B)
```

### 3. 최적 ITR 추정 및 분석

이제 `tmle3mopttx` 스펙을 정의하고 모델을 실행합니다.

```{r mopttx_fit_refine, eval=FALSE}
# TMLE 스펙 초기화 (W1, W2, W3를 기준으로 최적 규칙 탐색)
tmle_spec <- tmle3_mopttx_blip_revere(
  V = c("W1", "W2", "W3"),
  type = "blip1",
  learners = learner_list,
  maximize = TRUE # 결과값 최대화가 목표
)

# 모델 적합
fit <- tmle3(tmle_spec, data, node_list, learner_list)
print(fit)
```

---

## 고급 활용 사례

### 자원 제약 (Resource Constraints)
현실적으로는 모든 환자에게 치료를 제공할 예산이나 자원이 부족할 수 있습니다. 예를 들어, 상위 20%의 혜택을 볼 환자에게만 치료를 집중하고 싶다면 `resource = 0.2` 옵션을 사용합니다.

### 현실적인 규칙 (Realistic Rules)
특정 환자군에게 특정 치료를 아예 할 수 없는 상황(양의 조건 위반)이 있을 수 있습니다. `realistic = TRUE` 옵션을 켜면, 실제 데이터에서 관찰된 범위 내에서만 치료를 할당하는 가장 안전하고 현실적인 최적 규칙을 찾아줍니다.

### 범주형 치료와 의사 블립 (Pseudo-blips)
치료법이 세 가지 이상($A \in \{1, 2, 3\}$)인 경우, 하나의 기준 치료와 비교하거나(Blip1), 전체 평균과 비교하는(Blip2) 방식의 의사 블립을 사용하여 최적의 선택지를 찾아낼 수 있습니다.

## 요약

최적의 개별화된 치료 요법은 "누구에게 어떤 처방이 최선인가?"라는 질문에 통계적으로 가장 엄격한 답을 제공합니다. 
- `tmle3mopttx`는 이 복잡한 문제를 블립 추정과 TMLE를 통해 해결합니다.
- 자원 제약이나 현실적 제약 조건 하에서도 최선의 의사결정 규칙을 도출할 수 있습니다.

다음 장에서는 치료법 자체가 고정된 것이 아니라 미세하게 변화할 때의 효과를 분석하는 확률적 이동 중재(Stochastic Shift Interventions)에 대해 알아보겠습니다.
