```{r setup-common, include=FALSE}
source("_common.R")
```
# 확률적 치료 요법 (Stochastic Shift Interventions) {#shift}

_Nima Hejazi_

본 장은 [`tmle3shift` R 패키지](https://github.com/tlverse/tmle3shift)를 중심으로 확률적 중재의 개념과 실습을 다룹니다.

::: {.callout-note}
## 학습 목표

1. 확률적 치료 요법(Stochastic treatment regimes)과 정적/동적 중재의 차이점을 이해합니다.
2. 연속형 치료 변수(예: 약물 복용량, 나이 등)를 다룰 때 확률적 중재가 왜 유용한지 설명할 수 있습니다.
3. 수정된 치료 정책(Modified Treatment Policy, MTP)의 개념을 익히고 인구 집단 수준의 인과 효과를 추정합니다.
4. `tmle3shift` 패키지를 사용하여 특정 값만큼 치료 변수를 이동(Shift)시켰을 때의 효과를 계산합니다.
5. 한계 구조 모델(Marginal Structural Models, MSM)을 활용하여 다양한 이동 거리(Delta)에 따른 변화 추세를 분석합니다.
6. 데이터의 범위를 벗어나지 않는 안정적인 확률적 중재를 설계하고 구현합니다.
:::

## 왜 '확률적' 중재인가?

지금까지 우리가 살펴본 중재는 주로 "치료를 한다($A=1$)" 또는 "안 한다($A=0$)"와 같은 정적(Static)인 방식이었습니다. 하지만 현실에서는 "비타민을 한 알 더 먹게 한다"거나 "운동 시간을 30분 늘린다"처럼 기존 상태에서 미세한 변화(Shift)를 주는 중재가 더 흔하고 현실적일 수 있습니다.

확률적 중재는 특히 연속형(Continuous) 치료 변수를 다룰 때 빛을 발합니다. 치료법을 완전히 바꾸는 대신, 현재 관찰된 값에서 일정량($\delta$)만큼 더하거나 빼는 방식으로 중재를 정의하기 때문입니다. 이를 통해 우리는 훨씬 더 유연하고 풍부한 인과 관계 시나리오를 시뮬레이션할 수 있습니다.

---

## 핵심 개념: 수정된 치료 정책 (MTP)

가장 대표적인 확률적 중재는 수정된 치료 정책(MTP)입니다. 예를 들어, 모든 환자의 약물 복용량을 현재보다 0.5단위 늘리는($A + 0.5$) 정책을 생각해 볼 수 있습니다. 

단, 이때 주의할 점이 있습니다. 어떤 환자에게 0.5단위를 더했을 때 그 값이 실제 의료 현장에서 처방 가능한 범위를 넘어선다면 어떻게 해야 할까요? MTP는 이러한 상황을 고려하여 "가능한 범위 내에서만 값을 이동시키는" 정교한 규칙을 제공합니다.

\begin{equation}
  d(a, w; \delta) =
  \begin{cases}
    a + \delta & \text{(이동한 값이 가능한 범위 안에 있을 때)} \\
    a & \text{(범위를 벗어날 때)}
  \end{cases}
\end{equation}

---

## `tmle3shift` 실습

### 1. 데이터 준비 및 노드 설정

연속형 치료 변수가 포함된 시뮬레이션 데이터를 만들어 보겠습니다.

```{r shift_setup_refine}
library(tmle3shift)
library(sl3)
library(data.table)

set.seed(42)
n_obs <- 1000

# W: 기본 공변량, A: 연속형 치료 변수, Y: 결과 변수
W <- data.table(W1 = rnorm(n_obs), W2 = rnorm(n_obs))
A <- rnorm(n_obs, mean = W$W1 + W$W2, sd = 1)
Y <- rnorm(n_obs, mean = A + W$W1, sd = 1)
data <- cbind(W, A, Y)

# 노드 리스트 정의
node_list <- list(W = c("W1", "W2"), A = "A", Y = "Y")
```

### 2. 학습자 구성

연속형 치료 변수를 다룰 때는 성향 점수를 조건부 밀도(Conditional Density)로 추정해야 합니다. `sl3`의 `Lrnr_density_semiparametric` 등을 활용합니다.

```{r shift_learners_refine}
# 결과 회귀(Q)를 위한 학습자
lrnr_glm <- Lrnr_glm$new()
lrnr_rf <- Lrnr_ranger$new()
sl_Q <- Lrnr_sl$new(learners = list(lrnr_glm, lrnr_rf))

# 성향 점수(g, 조건부 밀도)를 위한 학습자
# 여기서는 위치-척도(Location-Scale) 추정 방식을 사용합니다.
lrnr_density <- Lrnr_density_semiparametric$new(
  mean_learner = lrnr_rf,
  var_learner = lrnr_glm
)

learner_list <- list(Y = sl_Q, A = lrnr_density)
```

### 3. 확률적 이동 효과 추정

치료 변수 $A$를 0.5만큼 가산적으로 이동($\delta = 0.5$) 시켰을 때의 효과를 추정해 봅니다.

```{r shift_fit_refine, eval=FALSE}
# TMLE 스펙 초기화 (0.5만큼 이동)
tmle_spec <- tmle_shift(
  shift_val = 0.5,
  shift_fxn = shift_additive,
  shift_fxn_inv = shift_additive_inv
)

# 모델 적합
tmle_fit <- tmle3(tmle_spec, data, node_list, learner_list)
print(tmle_fit)
```

---

## 고급 활용: 한계 구조 모델 (MSM)

이동 거리($\delta$)를 한 가지만 보는 것이 아니라, 여러 값(예: 0.1, 0.5, 1.0)에 걸쳐 어떻게 결과가 변하는지 추세를 보고 싶을 때가 있습니다. 이때 한계 구조 모델(MSM)을 사용하면 이동 거리와 효과 사이의 관계(기울기)를 요약할 수 있습니다.

```{r shift_msm_refine, eval=FALSE}
# -1부터 1까지 다양한 이동 거리를 테스트하는 스펙 정의
delta_grid <- seq(-1, 1, by = 0.5)
msm_spec <- tmle_vimshift_msm(
  shift_grid = delta_grid,
  max_shifted_ratio = 2 # 안정성을 위해 가중치 비율 제한
)

# 모델 적합 및 추세 분석
msm_fit <- tmle3(msm_spec, data, node_list, learner_list)
print(msm_fit)
```

## 요약

확률적 중재는 현실 세계의 정책 변화를 가장 가깝게 모사할 수 있는 강력한 도구입니다. 
- 연속형 변수를 자연스럽게 처리할 수 있습니다.
- MTP를 통해 데이터의 한계를 존중하는 현실적인 시나리오를 짤 수 있습니다.
- MSM을 통해 치료량 변화에 따른 효과의 흐름을 한눈에 파악할 수 있습니다.

다음 장에서는 치료가 결과에 미치는 경로를 분석하는 인과 매개 분석(Causal Mediation Analysis)에 대해 알아보겠습니다.
