```{r setup-common, include=FALSE}
source("_common.R")
```
# 인과 매개 분석 (Causal Mediation Analysis) {#mediate}

_Nima Hejazi_

본 장은 [`tmle3mediate` R 패키지](https://github.com/tlverse/tmle3mediate)를 활용하여 치료의 직접 효과와 간접 효과를 분석하는 방법을 다룹니다.

::: {.callout-note}
## 학습 목표

1. 치료가 결과에 미치는 경로에서 매개체(Mediator)의 역할을 이해하고, 이를 통해 '작동 기전'을 분석하는 법을 익힙니다.
2. 직접 효과(Direct Effect)와 간접 효과(Indirect Effect)의 개념적 차이를 설명할 수 있습니다.
3. 자연적 직접/간접 효과(NDE/NIE)의 식별을 위해 필요한 가정(특히 '교차 세계 반사실적 독립성')과 그 한계를 이해합니다.
4. `tmle3mediate` 패키지를 사용하여 이분형 치료에 대한 직접 및 간접 효과를 추정합니다.
5. 전통적인 자연적 효과의 한계를 극복하기 위한 인구 중재 직접/간접 효과(PIDE/PIIE)의 개념과 장점을 익힙니다.
:::

## 인과 매개 분석이란?

단순히 "치료가 효과가 있는가?"를 넘어, "치료가 왜, 어떻게 효과가 있는가?"를 탐구하는 과정이 바로 매개 분석입니다. 예를 들어, 새로운 교육 프로그램이 성적을 올렸다면, 그것이 단순히 공부 시간을 늘려서인지(간접 효과), 아니면 학습 효율 자체를 높여서인지(직접 효과)를 구분하는 것입니다.

- 간접 효과 (Indirect Effect, IE): 매개체($Z$)를 *거쳐서* 전달되는 효과.
- 직접 효과 (Direct Effect, DE): 매개체를 거치지 않고 결과에 *직접* 전달되는 효과(또는 우리가 고려하지 않은 다른 경로를 통한 효과).

---

## 데이터 구조와 인과 모델

매개 분석을 위해서는 기존의 공변량($W$), 치료($A$), 결과($Y$) 구조 사이에 매개체($Z$) 노드가 추가됩니다.

```{r mediation_dag_refine, echo=FALSE, out.width="60%"}
library(dagitty)
library(ggdag)

dag <- dagitty("dag {
    W -> A; W -> Z; W -> Y;
    A -> Z; A -> Y;
    Z -> Y;
  }")
tidy_dag <- tidy_dagitty(dag)
ggdag(tidy_dag) + theme_dag()
```

### 자연적 직접 및 간접 효과 (NDE/NIE)

가장 고전적인 분해 방식은 평균 치료 효과(ATE)를 다음과 같이 나누는 것입니다.
- 자연적 직접 효과 (NDE): 매개체의 수준을 '치료를 받지 않았을 때의 수준($Z(0)$)'으로 고정했을 때, 치료 여부에 따른 결과 차이.
- 자연적 간접 효과 (NIE): 치료 상태를 '치료를 받았을 때($A=1$)'로 고정했을 때, 매개체 수준 변화($Z(1)$ vs $Z(0)$)에 따른 결과 차이.

주의: NDE와 NIE를 정확히 계산하려면 '교차 세계 반사실적 독립성'이라는 매우 까다롭고 검증 불가능한 가정이 필요합니다. 무작위 대조 시험에서도 이 가정은 보장되지 않으므로 해석에 주의가 필요합니다.

---

## `tmle3mediate` 실습

WASH Benefits 데이터를 사용하여 치료(`tr`)가 아동 발달(`whz`)에 미치는 효과 중 일부가 특정 매개체들을 통해 전달되는지 분석해 보겠습니다.

### 1. 데이터 준비 및 노드 설정

```{r mediate_setup_refine}
library(tmle3mediate)
library(sl3)
library(data.table)

# 데이터 로드 및 전처리
washb_data <- fread("https://raw.githubusercontent.com/tlverse/tlverse-data/master/wash-benefits/washb_data.csv")
washb_data <- washb_data[sample(.N, 1000), ] # 실습을 위해 일부 샘플링
washb_data[, tr := as.numeric(tr != "Control")] # 이분형 치료로 변환

# 노드 리스트 정의 (매개체 Z 포함)
node_list <- list(
  W = c("momage", "momedu", "hfiacat", "elec"),
  A = "tr",
  Z = c("sex", "month", "aged"), # 매개체 후보
  Y = "whz"
)
```

### 2. 직접 및 간접 효과 추정

`tmle3mediate`는 NDE와 NIE를 각각 추정할 수 있는 전용 스펙(Spec)을 제공합니다.

```{r mediate_fit_refine, eval=FALSE}
# 1. 자연적 간접 효과 (NIE) 추정
nie_spec <- tmle_NIE(
  e_learners = Lrnr_cv$new(Lrnr_glmnet$new(), full_fit = TRUE),
  psi_Z_learners = Lrnr_cv$new(Lrnr_glmnet$new(), full_fit = TRUE)
)

# 학습자 리스트 구성
sl_Q <- Lrnr_sl$new(learners = list(Lrnr_glm$new(), Lrnr_mean$new()))
sl_g <- Lrnr_sl$new(learners = list(Lrnr_glm$new(), Lrnr_mean$new()))
learner_list <- list(Y = sl_Q, A = sl_g)

# NIE 모델 실행
nie_fit <- tmle3(nie_spec, washb_data, node_list, learner_list)
print(nie_fit)
```

---

## 고급 활용: 인구 중재 직접 효과 (PIDE)

전통적인 NDE/NIE의 엄격한 가정을 우회하기 위해, 최근에는 확률적 중재를 결합한 방식이 선호됩니다. 
- PIDE (Population Intervention Direct Effect): 치료를 받을 확률(Odds)을 일정 비율($\delta$)만큼 변화시켰을 때, 매개 경로를 제외하고 나타나는 효과를 분석합니다. 
- 이 방식은 '교차 세계' 가정이 필요 없으며, 훨씬 더 현실적인 정책 시뮬레이션이 가능하다는 장점이 있습니다.

## 요약

인과 매개 분석은 치료의 내부 작동 원리를 밝혀내는 강력한 도구입니다.
- 자연적 효과(NDE/NIE)는 개념적으로는 명확하지만 통계적 가정이 매우 까다롭습니다.
- 인구 중재 효과(PIDE/PIIE)는 보다 현대적이고 견고한 대안을 제공합니다.
- `tmle3mediate`를 통해 이 두 가지 접근 방식을 모두 R에서 구현하고 정교한 인과 추론을 수행할 수 있습니다.

마지막 장에서는 시간의 흐름에 따른 생존 데이터를 다루는 생존 분석(Survival Analysis)에서의 TMLE 적용법을 배워보겠습니다.
