```{r setup-common, include=FALSE}
source("_common.R")
```
# 생존 분석과 1단계 TMLE {#survival}

본 장은 다음 연구 자료를 바탕으로 생존 데이터에 대한 TMLE 적용법을 다룹니다.

* Cai W, van der Laan MJ. One-step targeted maximum likelihood estimation for time-to-event outcomes. Biometrics. 2019.
* Moore, K. and van der Laan, M.J. (2009) Application of time-to-event methods in the assessment of safety in clinical trials.

::: {.callout-note}
## 학습 목표

1. 시간의 흐름에 따른 사건 발생(사망, 재발 등)을 다루는 생존 분석(Survival Analysis)의 기본 원리를 이해합니다.
2. `tmle3` 패키지를 사용하여 치료법에 따른 반사실적 주변 생존 함수(Counterfactual marginal survival functions)를 추정합니다.
3. 중도절단(Censoring)이 존재하는 데이터에서 1단계(One-step) TMLE를 구축하는 과정을 익힙니다.
:::

## 소개

사건 시간(Time-to-event) 데이터 분석의 핵심은 각 시점에서의 조건부 위험(Conditional Hazard)을 정확히 추정하는 것입니다. 이를 위해 다음 세 가지 구성 요소에 대한 초기 추정이 필요합니다.
1. 사건 발생(Failure)에 대한 조건부 생존 함수
2. 중도절단(Censoring)에 대한 조건부 생존 함수
3. 성향 점수(Propensity Score)

이러한 초기 추정치들은 앞서 배운 슈퍼 러너(`sl3`)를 통해 유연하게 확보할 수 있으며, 이후 1단계 TMLE 과정을 거쳐 편향이 수정된 최종 생존 곡선을 도출하게 됩니다.

---

## `tmle3` 생존 분석 실습

참전 용사 데이터(`veteran`)를 사용하여 치료법(`trt`)에 따른 생존 곡선을 추정해 보겠습니다.

### 1. 데이터 로드 및 전처리

```{r survival_setup_refine}
library(tmle3)
library(sl3)

# 데이터 로드
vet_data <- read.csv("https://raw.githubusercontent.com/tlverse/deming2019-workshop/master/data/veteran.csv")
vet_data$trt <- vet_data$trt - 1 # 치료 변수 이진화 (0, 1)

# 시연을 위해 시간 단위를 조정 (20일 단위로 묶음)
vet_data$time <- ceiling(vet_data$time / 20)
k_grid <- seq_len(max(vet_data$time))
```

### 2. 데이터 변환 (Long Format)

생존 분석을 위한 TMLE는 데이터를 각 시점별 관측치로 늘린 롱 포맷(Long format)으로 변환해야 합니다. `tmle_survival` 스펙이 이 과정을 자동으로 처리합니다.

```{r survival_spec_refine}
# 생존 분석 전용 스펙 정의
survival_spec <- tmle_survival(
  treatment_level = 1, 
  control_level = 0,
  target_times = intersect(1:10, k_grid) # 분석할 시점 설정
)

# 노드 리스트 정의
node_list <- list(
  W = c("celltype", "karno", "diagtime", "age", "prior"),
  A = "trt", 
  T_tilde = "time", # 사건 발생 또는 중도절단 시간
  Delta = "status"  # 사건 발생 여부 (1=사건, 0=중도절단)
)

# 데이터 변환 실행
long_data_tuple <- survival_spec$transform_data(vet_data, node_list)
df_long <- long_data_tuple$long_data
long_node_list <- long_data_tuple$long_node_list
```

### 3. 학습 및 TMLE 업데이트

이제 변환된 데이터를 바탕으로 슈퍼 러너를 학습시키고, 생존 분석에 특화된 업데이터를 사용하여 TMLE를 실행합니다.

```{r survival_fit_refine, eval=FALSE}
# 학습자 라이브러리 구성
sl <- Lrnr_sl$new(learners = list(Lrnr_mean$new(), Lrnr_glm$new()))
learner_list <- list(A = sl, N = sl, A_c = sl) # A:치료, N:사건, A_c:중도절단

# 초기 가능도 생성
tmle_task <- survival_spec$make_tmle_task(df_long, long_node_list)
initial_likelihood <- survival_spec$make_initial_likelihood(tmle_task, learner_list)

# 생존 분석 전용 TMLE 업데이터 설정 (1단계 TMLE 사용)
up <- tmle3_Update_survival$new(
  maxit = 30,
  cvtmle = TRUE,
  fit_method = "l2" # 릿지 회귀를 통한 안정적인 업데이트
)

targeted_likelihood <- Targeted_Likelihood$new(initial_likelihood, updater = up)
tmle_params <- survival_spec$make_params(tmle_task, targeted_likelihood)

# 최종 모델 적합
tmle_fit <- fit_tmle3(tmle_task, targeted_likelihood, tmle_params, targeted_likelihood$updater)
print(tmle_fit)
```

## 결과 해석

최종 결과는 각 시점($t$)에서의 치료군과 대조군의 생존 확률을 보여줍니다. TMLE를 통해 얻은 생존 곡선은 단순한 카플란-마이어(Kaplan-Meier) 곡선보다 공변량의 불균형과 중도절단에 의한 편향을 더 잘 보정하며, 각 시점에서의 생존 확률 차이에 대한 정밀한 통계적 추론을 가능하게 합니다.

## 요약

생존 분석은 의학 및 공중보건학에서 가장 핵심적인 분석 도구 중 하나입니다.
- TMLE 프레임워크는 생존 데이터의 복잡한 구조(중도절단, 시간 의존적 관계)를 유연하게 수용합니다.
- 슈퍼 러너를 통한 비모수적 추정과 1단계 TMLE 보정을 통해, 보다 정확한 생존 효과 추정이 가능합니다.
- 이를 통해 치료법에 따른 생존율 차이를 신뢰할 수 있는 수치로 제시할 수 있습니다.
