
```{r setup-common, include=FALSE}
source("../_common.R")
```
# 사건 시간 결과에 대한 1단계 TMLE

Cai W, van der Laan MJ. One-step targeted maximum likelihood estimation for time-to-event outcomes [published online ahead of print, 2019 Nov 15]. Biometrics. 2019;10.1111/biom.13172. doi:10.1111/biom.13172에 기반합니다.

Moore, K. and van der Laan, M.J. (2009) Application of time-to-event methods in the assessment of safety in clinical trials. Design and Analysis of Clinical Trials with Time-to-Event Endpoints. London: Taylor & Francis, pp. 455–482.

## 학습 목표
1. `tmle3`를 사용하여 반사실적 주변 생존 함수(counterfactual marginal survival functions)를 추정합니다.

## 소개

추정 절차의 첫 번째 단계는 실패(failure)의 조건부 생존 함수, 중도절단(censoring)의 조건부 생존 함수 및 성향 점수의 초기 추정입니다. 이 초기 추정에는 이전 섹션에서 설명한 대로 슈퍼 러너 [@vdl2007super]를 사용합니다.

표적 매개변수를 평가하는 데 필요한 데이터 생성 분포의 관련 부분에 대한 초기 추정치를 확보하면, 1단계(one-step) TMLE를 구축할 준비가 된 것입니다.

## 예제

`tmle3`를 사용하여 치료 특정 생존 곡선(treatment specific survival curve)을 추정하는 방법을 예제를 통해 살펴보겠습니다.

### 데이터 로드

```{r survival-load-pkg}
library(tmle3)
library(sl3)
```

```{r survival-load-data}
vet_data <- read.csv(
  paste0(
    "https://raw.githubusercontent.com/tlverse/deming2019-workshop/",
    "master/data/veteran.csv"
  )
)
vet_data$trt <- vet_data$trt - 1
# 시연을 위해 시간 단위를 줄입니다.
vet_data$time <- ceiling(vet_data$time / 20)
k_grid <- seq_len(max(vet_data$time))
head(vet_data)
```

`vet_data`의 변수들은 다음과 같습니다:
* `trt`: 치료 유형 (0 = 표준, 1 = 테스트)
* `celltype`: 종양의 조직학적 유형
* `time`: 사망 또는 중도절단까지의 시간 (일 단위)
* `status`: 중도절단 여부
* `karno`: 연구 시작 당시의 전반적인 환자 상태를 설명하는 Karnofsky 수행 지수 (100 = 양호)
* `diagtime`: 진단으로부터 무작위 배정까지의 개월 수
* `age`: 환자 나이
* `prior`: 이전 치료 경험 (0 = 아니오, 10 = 예)

### 우측 중도절단 생존 데이터 인수 지정

먼저, 생존 데이터 추정에 특화된 `tmle_spec`을 생성하기 위해 `tmle_survival` 함수를 사용합니다. 조건부 생존 함수를 추정하려면, 먼저 실패 사건의 조건부 위험(conditional hazard)을 추정한 다음 이를 조건부 생존 함수로 변환해야 합니다. 조건부 위험의 정의는 다음과 같습니다:

\[\lambda_{N}(t|A, W)=P(N(t)=1|N(t-1)=0, A_c(t-1)=0, A, W)\]

여기서 $N(t)=I(\widetilde{T}\le t, \Delta = 1), A_c(t)=I(\widetilde{T}\le t, \Delta = 0)$입니다. 우리는 `survival_spec`의 `transform_data` 함수를 호출하여 원본 데이터를 필요한 롱 포맷(long format)으로 변환할 것입니다. `node_list`에 `W`(공변량), `A`(치료/중재), `T_tilde`(사건 시간 벡터), `Delta`(중도절단 표시자 벡터) 및 행 ID를 지정해야 합니다.

```{r survival-spec-node}
var_types <- list(
  T_tilde = Variable_Type$new("continuous"),
  t = Variable_Type$new("continuous"),
  Delta = Variable_Type$new("binomial")
)
survival_spec <- tmle_survival(
  treatment_level = 1, control_level = 0,
  target_times = intersect(1:10, k_grid),
  variable_types = var_types
)
node_list <- list(
  W = c("celltype", "karno", "diagtime", "age", "prior"),
  A = "trt", T_tilde = "time", Delta = "status", id = "X"
)

long_data_tuple <- survival_spec$transform_data(vet_data, node_list)
df_long <- long_data_tuple$long_data
long_node_list <- long_data_tuple$long_node_list
```

### 초기 추정치 확보

5장에서 설명한 대로 학습기와 `tmle_task`를 정의합니다.

```{r survival-learners}
lrnr_mean <- make_learner(Lrnr_mean)
lrnr_glm <- make_learner(Lrnr_glm)
lrnr_gam <- make_learner(Lrnr_gam)
sl_A <- Lrnr_sl$new(learners = list(lrnr_mean, lrnr_glm, lrnr_gam))
learner_list <- list(A = sl_A, N = sl_A, A_c = sl_A)
```

```{r survival-task-init}
tmle_task <- survival_spec$make_tmle_task(df_long, long_node_list)
initial_likelihood <- survival_spec$make_initial_likelihood(
  tmle_task,
  learner_list
)
```

### 초기 조건부 생존 추정치의 TMLE 조정 수행

업데이터를 위해 `tmle3_Update_survival` 객체를 생성합니다. `fit_method`를 `l2`로 설정하면 로지스틱 릿지 회귀(logistic ridge regression)를 사용하여 1단계 TMLE를 실행하게 됩니다.

```{r survival-targeted-likelihood}
up <- tmle3_Update_survival$new(
  maxit = 3e1,
  cvtmle = TRUE,
  convergence_type = "scaled_var",
  delta_epsilon = 1e-2,
  fit_method = "l2",
  use_best = TRUE,
  verbose = FALSE
)

targeted_likelihood <- Targeted_Likelihood$new(initial_likelihood,
  updater = up
)
tmle_params <- survival_spec$make_params(tmle_task, targeted_likelihood)
tmle_fit_manual <- fit_tmle3(
  tmle_task, targeted_likelihood, tmle_params,
  targeted_likelihood$updater
)
```

```{r survival-print}
print(tmle_fit_manual)
```
